臺灣橋頭地方法院橋頭簡易庭裁定
111年度橋秩字第37號
移送機關    高雄市政府警察局仁武分局
被移送人    賴來輝


上列被移送人因違反社會秩序維護法案件，經移送機關以111年9
月30日高市警仁分偵字第11173702000號移送書移送審理，本院
裁定如下：
    主  文
甲○○於公務員依法執行職務時，以顯然不當之言詞相加，尚未達
強暴脅迫或侮辱之程度，處罰鍰新臺幣貳仟元。
    事 實 理 由 及 證 據
一、移送意旨略以：警方於民國111年7月30日9時22分許，在高
    雄市○○區○○路○○○○街○○○○○○○○○○○○號000-0000號機車（下稱
    系爭機車）搭載被告，而被告未戴安全帽，故警方攔查該車
    並製單舉發，但被告於該過程中持續以「警察搶劫、強姦喔
    、性騷擾」等不當言詞相加於員警，尚未達強暴脅迫或侮辱
    之程度。因認被移送人違反社會秩序維護法第85條第1款之
    規定，爰移請裁處等語。
二、按「於公務員依法執行職務時，以顯然不當之言詞或行動相
    加，尚未達強暴脅迫或侮辱之程度者，處拘留或新臺幣12,0
    00元以下罰鍰」，社會秩序維護法第85條第1款定有明文。
    故於公務員依法執行職務時，以顯然不當之言詞或行動相加
    即構成本款妨害公務之行為，因其有礙於國家公權力之行使
    ，妨害國家法益，故應予以處罰（社會秩序維護法第85條第
    1款立法理由參照）。
三、經查，系爭機車搭載被移送人於上開時、地為移送機關員警
    攔停，員警依法摯單舉發被移送人未戴安全帽時，被移送人
    以上述言語相加予執行公務之員警等情，有其警詢筆錄、員
    警日職務報告、密錄器譯文及現場錄影翻拍照片足憑，堪認
    屬實。被移送人雖辯稱：是警方伸手要拿鍾佩柔的罰單，又
    跟鍾佩柔拉扯，其才說警方搶劫、性騷擾云云，但依卷內警
    詢筆錄、密錄器譯文、錄影翻拍照片顯示當時情形是鍾佩柔
    簽完罰單後，將簽收聯取走，警方要求其將簽收聯交回、改
    拿通知聯，但鍾佩柔拒絕，被移送人並以手格檔阻止警方，
    此與被移送人當時所稱搶劫、性騷擾云云顯屬有間，是被移
    送人確有於員警執行職務之現場以顯然不當之言詞相加於依
    法執行職務之公務員。核被移送人所為，係違反社會秩序維
    護法第85條第1款之規定，於公務員依法執行職務時，以顯
    然不當之言詞相加，尚未達強暴脅迫或侮辱程度之行為。本
    院審酌被移送人之行為、動機、手段、智識程度，其行為造
    成之危害等情狀，裁罰如主文所示。
四、依社會秩序維護法第45條第1項、第85條第1款，裁定如主文
    。
中　　華　　民　　國　　111 　年　　11　　月　　14　　日
          　　　　橋頭簡易庭  法　　　官    呂維翰
以上正本與原本相符。
如不服本裁定，得於裁定書送達之翌日起5日內，以書狀敘述理
由，向本庭提出抗告。
中　　華　　民　　國　　111 　年　　11　　月　　14　　日
                              書  記  官    薛如媛